# 关联方的问题

提问人：dxxd_ren 时间：2016-06-11 14:41:18
A公司成立时间较短，大股东B公司经常以资金援助，援助资金金额较多，但是大股东并未要利息，双方之间资金往来不提利息是否有影响？

回答人：chenyiwei
在会计处理方面，如果B的每次资金支持都没有约定还款时间，属于B可以随时要求偿还的情形，则A的报表层面可以不计提利息。如果是其他情况，则A应按市场利率确认利息支出和资本公积。